【裁判字號】    95,訴,195
【裁判日期】    971224
【裁判案由】    違反銀行法等
【裁判全文】
臺灣桃園地方法院刑事判決               95年度訴字第195號
公  訴  人  臺灣桃園地方法院檢察署檢察官
被      告  庚○○
指定辯護人  本院公設辯護人林宗翰
上列被告因詐欺案件，經檢察官提起公訴（九十四年度偵字第六
五○五號）及移送併案審理（臺灣臺北地方法院檢察署九十五年
度偵字第九六六○號），嗣聲請改依協商程序而為判決，合議庭
評議後由受命法官獨任進行協商程序，判決如下：
    主  文
庚○○連續幫助意圖為自己不法之所有，以詐術使人將本人之物
交付，處有期徒刑玖月，減為有期徒刑肆月又拾伍日，如易科罰
金，以銀元參佰元即新臺幣玖佰元折算壹日。
    事實及理由
一、犯罪事實：庚○○明知於犯罪集團專門收集人頭帳戶用以犯
    罪之社會現象層出不窮之際，若將自己之銀行帳戶存摺及金
    融卡出售、出借或提供他人使用，可能因此供不法詐騙份子
    用以詐使他人將款項匯入後，再加以提領之用，並能預見可
    能因而幫助他人從事詐欺取財犯罪，竟仍基於縱若他人利用
    其所提供之帳戶持以詐欺取財亦不違反其本意之幫助犯罪概
    括犯意，於93年12月間，連續將其所申辦之華泰銀行建成簡
    易型分行0000000000000 號、遠東國際商銀南門分行000000
    00000000號、中華郵政文山武功郵局00000000000000號、國
    泰世華銀行景美分行0000000000000 號、合作金庫景美分行
    0000000000000000等帳戶，以每個帳戶新臺幣一千元之代價
    出售予真實姓名年籍不詳而自稱「黃先生」之成年人士，並
    交付該等帳戶之存摺及金融卡且告知金融卡密碼。嗣「黃先
    生」所屬詐騙集團成年成員於收受該存摺及金融卡後，即基
    於意圖為自己不法所有之概括犯意，於附表所示之時間以附
    表所示之方式訛詐附表所示之被害人交付財物。
二、證據：
  (一)被告庚○○之自白。
  (二)證人乙○○、甲○○、丁○○、戊○○、丙○○、己○○、
    之證述。
  (三)被告上開中華郵政、遠東商業銀行、華泰商業銀行、國泰世
    華銀行及合作金庫帳戶之開戶資料及歷史交易明細表。
  (四)證人乙○○郵局國內匯款執據影本1 紙、證人甲○○永康市
    農會活期儲蓄存款存摺影本1 份、證人戊○○郵局轉帳交易
    明細表2 紙、證人丙○○中和農會轉帳明細表1 張、證人己○○郵局轉帳交易明細表影本3 紙。
三、本件經檢察官與被告庚○○於審判外達成協商之合意，且被
    告已認罪，其合意內容為：被告庚○○願受科刑範圍為有期
    徒刑9 月。經查，上開協商合意並無刑事訴訟法第455 條之
    4 第1 項各款所列情形，檢察官聲請改依協商程式而為判決
    ，本院爰不經言詞辯論，於協商合意範圍內為協商判決。又
    中華民國九十六年罪犯減刑條例已於96年7 月16日實施，因
    被告犯罪時間係在96年4 月24日以前，爰併依該條例第2 條
    第1 項第3 款之規定減其宣告刑二分之一，且依該條例第9
    條、修正前刑法第41條第1 項前段之規定，就減得之刑再諭
    知易科罰金之折算標準。
四、至於被告出售之上開存摺、提款卡固係被告提供充為幫助該
    詐欺集團行騙所用，惟業已由被告先後出售予上開不詳男子
    「黃先生」，易言之，即有移轉所有權之意，因之，前述存
    摺及提款卡核屬該集團成員而非被告所有，再者，被告與該
    集團成員又非具共同正犯關係，顯無共犯連帶責任原則之適
    用，是各該存摺及提款卡於本件自不得諭知沒收。又被告所
    取得之販售帳戶所得五千元代價，並未扣案，且係消費物，
    恐已早經被告花用殆盡，並無證據足資證明該現款仍屬被告
    所有，爰不為沒收之諭知。
五、應適用之法條：刑事訴訟法第455 條之4 第2 項、第455 條
    之11第2 項，修正後刑法第2 條第1 項前段、第30條第1 項
    、第2 項，刑法第339 條第1 項，修正前刑法第56條、第41
    條第1 項前段，修正前罰金罰鍰提高標準條例第2 條，修正
    後刑法施行法第1 條之1 第1 項、第2 項前段，中華民國九
    十六年罪犯減刑條例第2 條第1 項第3 款、第7 條、第9 條
    。
六、本判決除有刑事訴訟法第44條之4 第1 項第1 款、第2 款、
    第4 款、第6 款、第7 款所定情形之一，或違反同條第2 項
    規定者外，不得上訴。
七、如得上訴且不服本件判決，應於收受判決後10日內，向本院
    提出上訴書狀，上訴於第二審法院。
中    華    民    國    97    年    12    月    24    日
                刑事第十一庭    法  官  魏于傑

上正本證明與原本無異。

                                書記官  林怡君

中    華    民    國    97    年    12    月    29    日
附表：
┌───┬─────┬─────┬──────────┬───────────────┐  
│被害人│時     間 │被害金額  │匯 入 帳 戶         │詐騙模式                      │              
│      │（民國）  │（新臺幣）│                    │                              │              
├───┼─────┼─────┼──────────┼───────────────┤              
│乙○○│93年12月23│十二萬三千│庚○○              │以電話佯稱乙○○為老人基金會晚│
│      │日        │元        │中華郵政文山武功郵局│會抽中獎金，惟需先行匯款，致邱│
│      │          │          │00000000000000號帳戶│文田陷於錯誤而匯款。          │
│      │          │          │                    │                              │
├───┼─────┼─────┼──────────┼───────────────┤
│甲○○│93年12月27│十萬零四元│庚○○              │以電話佯稱甲○○個人資料外洩，│
│      │日        │          │遠東國際商銀南門分行│並要求甲○○至金融機構ATM 依指│
│      │          │          │00000000000000號帳戶│示操作，致甲○○陷於錯誤在台南│
│      │          │          │                    │縣永康市二王郵局ATM 依指示操作│
│      │          │          │                    │而遭詐騙。                    │
├───┼─────┼─────┼──────────┼───────────────┤
│丁○○│93年12月28│(1)二萬二千│庚○○              │以簡訊佯稱丁○○積欠銀行卡費，│
│      │日        │  三百零四│華泰銀行建成簡易型分│俟丁○○與之聯繫，即要求丁○○│
│      │          │  元      │行0000000000000號帳 │至金融機構ATM 依其指示操作，致│
│      │          │          │戶                  │丁○○陷於錯誤而在桃園縣大溪鎮│
│      │          │(2)九萬九千│                    │大溪郵局ATM依指示操作而遭騙。 │
│      │          │  九百八十│                    │                              │
│      │          │  三元    │                    │                              │
│      │          │          │                    │                              │
├───┼─────┼─────┼──────────┼───────────────┤
│戊○○│93年12月16│(1)九萬九千│庚○○              │以簡訊佯稱有行動電話保證金未領│
│      │日        │  九百八十│國泰世華銀行景美分行│回，俟戊○○與之聯繫，即要求黃│
│      │          │  七元    │000000000000號帳戶  │奇敏至附近郵局ATM 依其指示操作│
│      │          │          │                    │，致戊○○陷於錯誤匯款而遭騙。│
│      │          │(2)九千七百│                    │                              │
│      │          │  六十七元│                    │                              │
├───┼─────┼─────┼──────────┼───────────────┤
│丙○○│93年12月16│一萬六千一│庚○○              │以簡訊佯稱為中央銀行人員要退款│
│      │日        │九十四元  │國泰世華銀行景美分行│為由，即要求丙○○至郵局ATM 依│
│      │          │          │000000000000號帳戶  │其指示操作，致丙○○陷於錯誤而│
│      │          │          │                    │在台北縣中和市○○街442號郵局 │
│      │          │          │                    │ATM 依對方指示匯款而遭騙。    │
│      │          │          │                    │                              │
├───┼─────┼─────┼──────────┼───────────────┤
│己○○│93年12月17│(1)九萬九千│庚○○              │以電話簡訊佯稱己○○信用卡遭盜│
│      │日        │  九百九十│合作金庫景美分行    │刷冒用購買手機與預借現金，需至│
│      │          │  九元    │0000000000000000號帳│郵局提款機作防火牆以防信用卡遭│
│      │          │(2)九萬九千│戶                  │盜刷為由，並要求己○○至附近金│
│      │          │  九百九十│                    │融機構ATM 依指示操作，致己○○│
│      │          │  九元    │                    │陷於錯誤而遭詐騙。            │
│      │          │(3)四萬九千│                    │                              │
│      │          │  八百六十│                    │                              │
│      │          │  元      │                    │                              │
└───┴─────┴─────┴──────────┴───────────────┘
本案論罪科刑主要法條：
中華民國刑法第339條第1項
（普通詐欺罪）
意圖為自己或第三人不法之所有，以詐術使人將本人或第三人之
物交付者，處5 年以下有期徒刑、拘役或科或併科1 千元以下罰
金。

司法院資訊處製作；財團法人民間司法改革基金會備份。
